---
title: "Ejercicio Bootstrap"
output: 
  html_notebook: 
    fig_height: 12
    fig_width: 10
    theme: spacelab
    toc: yes
    toc_float: yes
---


```{r message=FALSE, warning=FALSE}
library(tidyverse)
library(rsample)
library(GGally)
library(robust)
library(ggridges)
library(ggthemes)
library(magrittr)
```

El objetivo del ejercicio es comparar el ajuste lineal clásico (por mínimos cuadrados) con el ajuste robusto, en presencia de contaminación de la muestra. Evaluaremos la performance de los estimadores a través del bootstrap.

## Modelo simulado. 

Primero fijemos la semilla

```{r}
set.seed(141414)
```


Para $n=100$, simule el siguiente modelo.


__Modelo que sigue el 90\%__ de los datos

$$
Y=4+1.5X_{1}+8X_{2}-2X_{3}+\varepsilon 
\ \ \ \ \ \ \ \ \ \ \ \ \ \ \ \ \ \ \ \ \ \ \ \ \ \ \ \ \ \ \ \ \ \ \ \ \ \ \ \ \ \ (1)
$$

__Modelo que sigue el 10\%__ de los datos (los contaminados)

$$
Y=4+1.5X_{1}+8X_{2}-60X_{3}+\varepsilon
\ \ \ \ \ \ \ \ \ \ \ \ \ \ \ \ \ \ \ \ \ \ \ \ \ \ \ \ \ \ \ \ \ \ \ \ \ \ \ \ \ \ (2)
$$


con

- $X_{1}\sim U[0,10],$
- $X_{2}\sim U[0,10],$
- $X_{3}\sim U[0,10],$
- $\varepsilon\sim N (0,1),$


independientes entre sí

Observemos que la única diferencia está en el coeficiente de la variable $X_3$. _El modelo (1) es el modelo verdadero._


```{r}
n <- 100
x1 <- runif(n,0,10)
x2 <- runif(n,0,10)
x3 <- runif(n,0,10)
err <- rnorm(n,mean = 0, sd = 1)
# Con los valores de las X y el error calculados, construimos los dos modelos para y
y1 <- 4+1.5*x1[1:90]+8*x2[1:90]-2*x3[1:90]+err[1:90]
y2 <- 4+1.5*x1[91:100]+8*x2[91:100]-60*x3[91:100]+err[91:100]
# Jutnamos ambas y-es
y <- c(y1,y2)
# Va a resultar conveniente tener todo junto en un DF (el error no lo vamos a precisar)
df <- data.frame(x1,x2,x3,y)

#Podemos randomizar el orden de las filas, para que no queden todos los casos patológicos al final
df <- df[sample(nrow(df)),]
df
```


una buena forma de visualizar los datos sería con un diagrama de dispersión de Y respecto a las X

```{r}
df %>% 
  gather(var,val,1:3) %>% 
  ggplot(.,aes(val,y,color=var))+
  geom_point()+
  facet_wrap(~var, scales = "free")+
  theme(legend.position = "none")

df %>% 
  ggplot(.,aes(y=y))+
  geom_point(aes(x3))+
  geom_abline(slope = -2,intercept = 4, color="green")+
  geom_abline(slope = -60,intercept = 4, color = "firebrick")

```

claramente se ven 10 casos con un comportamiento patológico. 

En el segundo gráfico, podemos ver el detalle del comportamiento de las Y respecto a $x_3$:

- Notemos que las observaciones quedan por encima de las rectas trazadas por el efecto aditivo de $x_1$ y $x_2$
- Si no estuviera dicho efecto, las observaciones quedarían centradas sobre la recta correspondiente, con la dispersión agregada por el término del error.


## Ajuste modelo lineal

### Modelo clásico

```{r}

modelo <- lm(y~x1+x2+x3,data = df)

summary(modelo)
tidy(modelo,conf.int = TRUE,conf.level = 0.95)
glance(modelo)
au <- augment(modelo,df)

```


¿Son significativas las variables?

### Modelo robusto

```{r}
modelo_robusto <- lmRob(y~x1+x2+x3,data = df)

summary(modelo_robusto)
tidy(modelo_robusto)
glance(modelo_robusto)

au_rob <- augment(modelo_robusto,df)
```


En el modelo robusto ¿Son significativas las variables?

_nota: Para el modelo lmRob no esta implementado `confint()`, por lo que no podemos calcular los intervalos de confianza en la función `tidy()`_ 



#### Gráficos de los residuos

Notemos las diferencias en los gráficos de los residuos de los dos modelos:

```{r}
ggplot(au, aes(.fitted, .resid)) +
  geom_point()+
  geom_hline(yintercept = 0) +
  geom_smooth(se = FALSE)+
  labs(title= "OLS")


ggplot(au_rob, aes(.fitted, .resid)) +
  geom_point()+
  geom_hline(yintercept = 0) +
  geom_smooth(se = FALSE)+
  labs(title= "Modelo Robusto")

```


para los valores estimados vs los residuos:

- En ambos casos las observaciones patológicas toman valores extremos
- `lm()`: Hay una estructura en los residuos de las observaciones no patológicas, hay una pendiente negativa entre los residuos y los valores estimados.
- `lmRob()`: No hay pendiente, están todos cercanos a 0 (ajustan mejor!)


```{r}

ggplot(au, aes(sample= .resid))+
  stat_qq()+
  geom_abline()+
  labs(title="QQ-plot OLS",
       x = "Distribución teórica",
       y= "Residuos")


ggplot(au_rob, aes(sample= .resid))+
  stat_qq()+
  geom_abline()+
  labs(title="QQ-plot Modelo Robusto",
       x = "Distribución teórica",
       y= "Residuos")
```


en los QQ-plots:

- Nuevamente hay 10 observaciones patológicas que no siguen la distribución teórica en ningún caso
- `lm()`: El resto de las observaciones tampoco sigue la distribución teórica, sino que en los cuantiles más altos hay una sobre-estimación de los residuos.
- `lmRob()`: Hace un buen trabajo para las observaciones no patológicas



## Bootstrap


![Bootstrap^[diagrama basado en http://www.texample.net/tikz/examples/bootstrap-resampling/
]](bootstrap-resampling.png)


- Extraemos una muestra de tamaño 100 con reemplazo de la muestra ${(X_{1i} , X_{2i} , X_{3i} , Y_i )}_{1≤i≤n}$ .

- Ajustamos ambos estimadores (clásico y robusto) a cada muestra bootstrapeada.


### Bootstrap casero

Primero hagamos un sampleo manual, para comprender los pasos.

Queremos tomar nuestro dataframe y construir 100 dataframes de la misma forma, donde cada observación se haya seleccionado de forma aleatoria de nuestro dataset original

```{r}
set.seed(1234)
muestras_bootstrapeadas <- list()
#quiero construir 100 muestras bootstrpeadas. Podrían ser más
for (i in 1:100) { 
  #quiero que los dataset que muestree tengan el mismo tamaño que el dataset original
  muestra_i <- data.frame()
  index_i <- c()
  for (j in 1:nrow(df)) { 
    #eligo el número indice de la muestra de forma aleatoria entre los indices de mi set original
    index <- sample(rownames(df),1)
    #selecciono de mi df el elemento con el indice correspondiente
    muestra_unitaria <- df[index,]
    #agrego la observación a la muestra i
    muestra_i <- bind_rows(muestra_i,muestra_unitaria)
    #guardo el indice
    index_i <- c(index_i,index)
  }
  bootstrap_i <- list("df"=muestra_i, "indices" = index_i)
  muestras_bootstrapeadas[[i]] <- bootstrap_i
}

```


El resultado es una lista de 100 elementos, cada uno de los cuales es una muestra reconstruida a partir de la muestra original, donde tomamos los elementos __con reposición__: esto significa que podemos tomar más de una vez una observación.

Podemos ver esto revisando los índices de la primera muestra:


```{r }
data.frame(table(muestras_bootstrapeadas[[1]]$indices)) %>% 
  arrange(-Freq)
```

por ejemplo, la observación 85 se tomo seis veces, la 56 cinco veces, etc. 

### Tidyverse al rescate

Sin embargo, hay formas más _tidy_ de hacer un bootstrap. Para esto utilizamos la librería `library(rsample)`

```{r}
muestras_bootstrapeadas <- bootstraps(df,times = 100)
muestras_bootstrapeadas
```

Noten que el resultado es un df con dos columnas: un id y los _splits_ que contienen para cada bootstrapeo un df.

Tomemos un elemento para ver qué tiene dentro

```{r}

muestras_bootstrapeadas %>% 
  filter(id=="Bootstrap001") %$%
  splits[[1]][[1]]
```

```{r}
data.frame(table(muestras_bootstrapeadas %>% 
  filter(id=="Bootstrap001") %$%
  splits[[1]][[2]])) %>% 
  arrange(-Freq)

```


Cada split contiene un dataframe con la muestra bootstrapeada, y un vector con los números de fila originales. 

Si realizamos un table() podemos ver que algunos elementos tienen frecuencia mayor a 1. Esto es por realizamos un muestreo __con reposición__ y por lo tanto hay una probabilidad de elegir más de una vez la misma muestra. 

Este proceso __replica el muestreo poblacional__ pero ahora consideramos a __la muestra original como la población__, de la cual tomamos n muestras. 


Nos va a resultar conveniente envolver las funciones de forma tal que sólo necesiten un parámetro de entrada, para mapear
```{r}
ajuste_lineal_simple <- function(df){
  lm(y~x1+x2+x3,data = df)
}

ajuste_lineal_robusto <- function(df){
  lmRob(y~x1+x2+x3,data = df)
}

```


Con esto podemos calcular el ajuste lineal y el ajuste robusto para cada una de las muestras. 

```{r}
muestras_bootstrapeadas <- muestras_bootstrapeadas %>% 
mutate(lm_simple = map(splits, ajuste_lineal_simple),
       lm_rob = map(splits, ajuste_lineal_robusto))


muestras_bootstrapeadas
```



Para recuperar los parámetros de cada una de las estimaciones, vamos a realizar un `map()` sobre la función ` tidy()`


```{r}

parametros <- muestras_bootstrapeadas %>%
  gather(3:4) %>% 
  mutate(tdy = map(statistic,tidy)) %>% 
  unnest(tdy, .drop=TRUE)

parametros

```


Con todas estas estimaciones podemos graficar los resultados

```{r}
parametros_verdaderos <- data_frame(term=c("(Intercept)","x1","x2","x3"),valor=c(4,1.5,8,-2))

ggplot(parametros, aes(estimate, fill = model))+
  geom_histogram(position= "dodge")+
  geom_vline(data=parametros_verdaderos,aes(xintercept = valor,color = "Verdadero"), size=1)+
  scale_color_manual(values = "darkolivegreen","")+
  theme_minimal()+
  scale_fill_gdocs()+
  theme(legend.position = "bottom")+
  facet_wrap(~term,scales = "free")
```

```{r}
ggplot(parametros, aes(estimate,y=model, fill = model))+
  geom_density_ridges(alpha=.6)+
  theme_minimal()+
  geom_vline(data=parametros_verdaderos,aes(xintercept = valor,color = "Verdadero"), size=1)+
  scale_color_manual(values = "darkolivegreen","")+
  scale_fill_gdocs()+
  theme(legend.position = "bottom")+
  facet_wrap(~term,scales = "free")
```

Algunas conclusiones:

- La distribución de los estimadores en el modelo robusto esta __centrada en los parámetros verdaderos__
- La distribución de los estimadores en el modelo robusto esta __Tiene mucha menos variabilidad__
- Particularmente para la variable patológica ($x_3$), la distribución del modelo lineal simple es especialmente mala, con el valor verdadero muy alejado del centro de masa.




