---
title: Comparación de modelos^[Estas notas estan basadas en Hadley Wickham and Garrett Grolemund. 2017. R for Data Science Import, Tidy, Transform, Visualize, and Model Data (1st ed.). O'Reilly Media, Inc.  http://r4ds.had.co.nz.]
output:
  html_document:
    theme: spacelab
    md_extensions: +emoji
---

# Muchos Modelos- Clase 1


```{r message=FALSE, warning=FALSE, include=FALSE}
knitr::opts_chunk$set(
  comment = "#>",
  collapse = TRUE,
  #cache = TRUE,
  out.width = "70%",
  fig.align = 'center',
  fig.width = 6,
  fig.asp = 0.618,  # 1 / phi
  fig.show = "hold"
)
```


```{r setup, message = FALSE}
library(modelr)
library(broom)
library(dplyr)
library(tidyr)
library(ggplot2)
library(purrr)
```

## gapminder

Los datos de gapminder resumen el progreso de los países a lo largo del tiempo, mirando estadísticas como la esperanza de vida y el PBI. Los datos son de fácil acceso en R, gracias a Jenny Bryan, quien creó el paquete gapminder:


```{r}
#install.packages("gapminder")
library(gapminder)
gapminder
```

En este estudio de caso, vamos a centrarnos solo en tres variables para responder a la pregunta

> "¿Cómo cambia la esperanza de vida (` lifeExp`) en el tiempo (`year`) para cada país (`country`)? "
 
 Un buen lugar para comenzar es con una gráfico:


```{r}
gapminder %>% 
  ggplot(aes(year, lifeExp, group = country)) +
    geom_line(alpha = 1/3)
```

Se puede ver que en general hay una tendencia a que suba la esperanza de vida en el tiempo, pero también algunos países parecen tener un comportamiento diferente. 


Si quisiéramos calcular el modelo lineal para alguno de estos países


```{r, out.width = "33%", fig.asp = 1, fig.width = 3, fig.align='default'}

nz <- filter(gapminder, country == "New Zealand")
nz %>% 
  ggplot(aes(year, lifeExp)) + 
  geom_line() + 
  ggtitle("Y = ")

nz_mod <- lm(lifeExp ~ year, data = nz)
nz %>% 
  add_predictions(nz_mod) %>%
  ggplot(aes(year, pred)) + 
  geom_line() + 
  ggtitle(expression(beta[0] + beta[1]*x))

nz %>% 
  add_residuals(nz_mod) %>% 
  ggplot(aes(year, resid)) + 
  geom_hline(yintercept = 0, colour = "white", size = 3) + 
  geom_line() + 
  ggtitle(expression(+ epsilon))
```

Como hacemos para ajustar un modelo por país?

## Nested data

Si queremos replicar lo de arriba para todos los países, podríamos:

- copiar y pegar el código muchas veces `r emo::ji("rage")`
- hacer un loop para que itere sobre el código `r emo::ji("disappointed")`
- crear una función que haga el loop y nos devuelva las cosas de forma prolija `r emo::ji("unamused")`
- usar un dataframe con `nested` data y `map()` `r emo::ji("grinning_face_with_big_eyes")`


Ahora, en lugar de repetir una acción para cada variable, queremos repetir una acción para cada país, un subconjunto de filas. Para hacer eso, necesitamos el __nested dataframe__.

```{r}
by_country <- gapminder %>% 
  group_by(country, continent) %>% 
  nest()

by_country
```

Esto crea un dataframe que tiene una fila por grupo (por país) y una columna bastante inusual: `data` es una lista de dataframes 

```{r}
by_country$data[[1]]
```

Tengan en cuenta la diferencia entre DF agrupado estándar y un DF anidado: 

- en un DF agrupado, cada fila es una observación
- en un DF anidado, cada fila es un grupo

Otra forma de pensar sobre un conjunto de datos anidados es que ahora tenemos una __metaobservación__: una fila que representa el curso de tiempo completo para un país, en lugar de un único punto en el tiempo.


## List-columns

Con este DF podemos utilizar la función para ajustar los modelos

```{r}
country_model <- function(df) {
  lm(lifeExp ~ year, data = df)
}
```


Queremos aplicarlo a cada uno de los dataframes anidados. Podemos usar `purrr::map()` para aplicar la función que definimos a cada elemento

```{r}
models <- map(by_country$data, country_model)
```

En lugar de crear un nuevo objeto en el entorno global, vamos a crear una nueva variable en el DF `by_country`. Ese es un trabajo para `dplyr :: mutate ()`:


```{r}
by_country <- by_country %>% 
  mutate(model = map(data, country_model))
by_country
```


Esto tiene una gran ventaja: debido a que todos los objetos relacionados se almacenan juntos, no es necesario que los mantengas sincronizados manualmente cuando los filtres o organices. La semántica del DF nos ayuda a tener todo organizado:

```{r}
by_country %>% 
  filter(continent == "Europe")
by_country %>% 
  arrange(continent, country)
```

Si la lista de DF y la lista de modelos eran objetos separados, cada vez que se reordena o filtra un elemento, necesitas volver a ordenar o filtrar todos los demás para mantenerlos sincronizados. Sino el código continuará funcionando, ¡pero __dará una respuesta incorrecta__!


## Unnesting

Antes agregamos los residuos a un modelo, utilizando `add_residuals()`. Ahora necesitamos hacerlo sobre 142 modelos y 142 datasets: Necesitamos utilizar la función `map2()`


```{r}
by_country <- by_country %>% 
  mutate(
    resids = map2(data, model, add_residuals)
  )
by_country
```

Para analizar los resultados, volvemos la lista de DF a un DF normal. Previamente utilizamos `nest()` para convertir un DF normal en un DF anidado, y ahora hacemos lo contrario con `unnest()`:

```{r}
resids <- unnest(by_country, resids)
resids
```

Noten que unnest me deja las variables agrupadoras, junto con el DF.


Ahora sí podemos graficar los residuos

```{r}
resids %>% 
  ggplot(aes(year, resid)) +
    geom_line(aes(group = country), alpha = 1 / 3) + 
    geom_smooth(se = FALSE)

```

podemos facetear por continente

```{r}
resids %>% 
  ggplot(aes(year, resid, group = country)) +
    geom_line(alpha = 1 / 3) + 
    facet_wrap(~continent)
```

Parece que hay cierto patrón en los residuos que estamos perdiendonos con el modelo lineal


# Muchos Modelos- Clase 2


## Diagnóstico del modelo

vamos a utilizar la librería `broom` para calcular métricas de calidad del modelo. Este paquete forma parte del tidyverse, y nos va a permitir estandarizar el output de muchos modelos, lo que va a facilitar la comparación

Empezamos por usar  `glance()` Para calcular algunas métricas típicas. Si lo aplicamos sobre un modelo, obtenemos un DF de una fila y una columna para cada métrica

```{r}
glance(nz_mod)
```

Podemos usar  `mutate()` y `unnest()` para crear un DF con una fila por país (modelo):

```{r}
by_country %>% 
  mutate(glnc = map(model, glance)) %>% 
  unnest(glnc)
```

Si queremos sacarnos de encima las columnas de listas (`data`,`model`,`resids`), necesitamos agregar `.drop = TRUE`:

```{r}
glnc <- by_country %>% 
  mutate(glnc = map(model, glance)) %>% 
  unnest(glnc, .drop = TRUE)
glnc
```


Podemos empezar a buscar los peores modelos ordenando por $R^2$

```{r}
glnc %>% 
  arrange(r.squared)
```

Podemos confirmar la intuición de que el modelo lineal no esta funcionando bien para África. 

Gráficamente:

```{r}
glnc %>% 
  ggplot(aes(continent, r.squared, fill = continent)) + 
  geom_boxplot()+
  theme(legend.position = "none")

```


```{r}
glnc %>% 
  ggplot(aes(continent, r.squared)) + 
    geom_jitter(width = 0.5)
```

Podemos seleccionar los 5 peores modelos y graficarlos

```{r}
#bad_fit <- filter(glnc, r.squared < 0.25)
bad_fit <- filter(glnc, rank(r.squared) < 5)

gapminder %>% 
  semi_join(bad_fit, by = "country") %>% 
  ggplot(aes(year, lifeExp, colour = country)) +
    geom_line()
```

Aquí vemos dos efectos principales: las tragedias de la epidemia de VIH / SIDA y el genocidio de Rwanda.


## Tidy

El comando `tidy(model)` nos permite obtener la salida del modelo lineal de forma prolija. 

En el caso particular de un modelo. El output tradicional se vería de esta forma

```{r}
nz_mod <- lm(lifeExp ~ year, data = nz)

summary(nz_mod)
```

Tenemos para `intercept` y `year` un valor estimado, error estándar y el p-value para ver su significatividad. 

A la manera tidy

```{r}
tidy(nz_mod)
```

De esta forma recuperamos las métricas que refieren a los coeficientes en un formato consistente. Esto es sumamente útil si queremos trabajar con varios modelos a la vez, o automatizar un pipline de trabajo con una salida de un modelo.

Por ejemplo, obtengamos estos valores para todas las regresiones. Para ello, necesitamos mapear los modelos con la función tidy


```{r}
tdy <- by_country %>% 
  mutate(tdy = map(model, tidy)) %>% 
  unnest(tdy, .drop = TRUE)
tdy
```

Noten que para cada país ahora tenemos dos filas, una para cada coeficiente del modelo.

Con esta tabla, ahora podríamos graficar los coeficientes del modelo. 

Para un sólo modelo (nz_mod): 

```{r}
tidy(nz_mod) %>% mutate(low = estimate - std.error,
                          high = estimate + std.error) %>% 
ggplot(., aes(estimate, term, xmin = low, xmax = high, height = 0)) +
     geom_point() +
    geom_vline(xintercept = 0, linetype="dashed", color = "darkgreen") +
     geom_errorbarh()
```

En este gráfico tenemos graficado cada uno de los parámetros del modelo, con +-1 desvío estándar. si quisiéramos comparar todos los modelos.

```{r}
tdy %>% mutate(low = estimate - std.error,
                          high = estimate + std.error) %>% 
ggplot(., aes(estimate, term, xmin = low, xmax = high, height = 0, color = country)) +
     geom_point() +
    geom_vline(xintercept = 0, linetype="dashed", color = "darkgreen") +
     geom_errorbarh()+
  theme(legend.position = "none")
```

¿cómo interpretan estos coeficientes? ¿qué representa el intercepto de cada modelo?

## augment

la función `lm()` también tiene una serie de gráficos para evaluar la calidad del modelo que pueden ser muy útiles para encontrar si un modelo esta mal calibrado.

```{r  out.width = "33%", fig.asp = 1, fig.width = 3, fig.align='default'}
plot(nz_mod)
```

Estos gráficos son:

- Residuos versus el modelo ajustado:  El objetivo es que no veamos una estructura clara. Si así la hubiera, esto implicaría que hay una parte __sistemática__ del fenómeno que se esta perdiendo. 
- Normal QQ plot: sirve para ver si los datos siguen una distribución teórica, en este caso, la $\sim N(0,1)$. Los residuos estandarizados, si el modelo esta bien definido, deberían seguir esta distribución
- Scale-location plot: Similar al primer gráfico, pero utilizando la raíz cuadrada de los residuos estandarizados. De la misma forma que el anterior, buscamos que no haya una estructura en los residuos.
- scale vs leverage: El leverage mide cuan influyentes son los puntos en el modelo. Si en este gráfico algunas observaciones aparecen muy separadas, con mucho leverage y residuo, significa que cambian mucho al modelo.


La función `augment(model, data)` nos permite recuperar la información necesaria para estos gráficos de forma sistemática.

```{r}
au <- augment(nz_mod,nz)
au
```


```{r  out.width = "33%", fig.asp = 1, fig.width = 3, fig.align='default'}

ggplot(au, aes(.fitted, .resid)) +
  geom_point()+
  geom_hline(yintercept = 0) +
  geom_smooth(se = FALSE)

ggplot(au, aes(sample= .std.resid))+
  stat_qq()+
  geom_abline()

ggplot(au, aes(.fitted, sqrt(abs(.std.resid))))+
  geom_point()+
  geom_smooth(se = FALSE)

ggplot(au, aes(.hat, .std.resid)) +
  geom_vline(size = 2, colour = "white", xintercept = 0) +
  geom_hline(size = 2, colour = "white", yintercept = 0) +
  geom_point() + geom_smooth(se = FALSE)

```


De la misma forma que con las otras funciones, podemos utilizar `map2(model, data, augment)` para calcular esto para todos nuestros modelos en simultaneo.


```{r}
by_country %>%
  mutate(agmnt = map2( model,data,augment))
```


```{r}
by_country %>%
  mutate(agmnt = map2( model,data,augment)) %>% 
  unnest(agmnt, .drop = TRUE)
```



  
