---
title: "Ejercicio Tidyverse"
output: html_notebook
---

```{r setup}

knitr::opts_knit$set(root.dir = '/home/juan/EEA/Fuentes/')

```

```{r}
#Librerias
library(lubridate)
library(dplyr)
library(tidyr)
library(ggplot2)
```

Realizamos la lectura de los datasets y miramos su estructura
```{r}
ipc = read.csv('ipc-mensual.csv')
dolar = read.csv('dolar-diario.csv')
glimpse(ipc)
glimpse(dolar)
```

Renombramos la variable del tipo de cambio por algo más sencillo
```{r}
dolar = dolar %>% rename(tipo_cambio = Tipo.de.Cambio.de.Referencia...en.Pesos...por.Dólar)
```

Creamos las variables fecha, año, mes y día
```{r}
dolar = dolar %>% mutate(date=dmy(Fecha), year=year(date), month=month(date),
                         day=day(date))
glimpse(dolar)
```

Seleccionamos el primer día hábil del mes para obtener la primer cotización del mes. La cotización del dólar se disponibiliza el primer día hábil del mes y no el primer día del mes.
```{r}
fecha_cotizacion= dolar%>% group_by(year,month) %>% 
  summarise(day=min(day))
```

Realizamos el join con el dataframe del primer día hábil
```{r}
dolar = dolar %>% inner_join(fecha_cotizacion, by=c('year', 'month', 'day')) %>% select(-c(Fecha, day))
```

Graficamos la evolución del tipo de cambio para todo el dataset
```{r}
ggplot(dolar, aes(x=date, y=tipo_cambio)) +
  geom_line() +
  labs(x="Fecha", y="Tipo de cambio", title="Evolución del tipo de cambio")+
  theme_bw()
```

Los datos de IPC están en un formato que hace su análisis bastante complicado. Pasamos los datos a un formato más util usando gather().
```{r}
ipc= ipc %>% gather(., key   = date, value = ipc, 2:29)
glimpse(ipc)
```

Creamos las variables fecha, año y mes 
```{r}
ipc= ipc %>% mutate(date=ymd(parse_date_time(date, orders = 'my')),
                    year=year(date), month=month(date))
```

Graficamos la distribución del IPC por grupo 
```{r}
ggplot(ipc, aes(x= Apertura, y = ipc, group = Apertura, fill = Apertura )) +
  geom_boxplot()+
  labs(title="Distribución del IPC por grupo")+
  theme_bw()+
  scale_fill_brewer(palette = "Set1")
```

Graficamos la distribución del IPC por grupo 
```{r}
ggplot(ipc, aes(x= date, y = ipc, group = Apertura, color = Apertura )) +
  geom_point()+
  geom_line()+
  labs(x="Fecha", y="IPC", title="Evolución del IPC por grupo")+
  theme_bw()+
  scale_color_brewer(palette = "Set1")
```

Procedemos a joinear ambos datasets usando como keys para joinear el año y el mes. No podemos utilizar la fecha porque van a diferir entre las bases.
Utilizamos un inner join ya que solo queremos quedarnos con los meses para los cuales tenemos información del IPC y del dólar.

```{r}
ipc_dolar = ipc %>% inner_join(dolar, by=c('year', 'month'))
glimpse(ipc_dolar)
```

Como existían dos columnas llamadas date, al realizar el join se le asigna por default el sufijo .x a la columna del primer dataframe y el sufijo .y al del segundo dataframe. Eliminamos una y modificamos el nombre de la restante 

```{r}
ipc_dolar = ipc_dolar %>% rename(date=date.x) %>% select(-date.y)
```
Realizamos algunas estadísticas descriptivas por año y mes para el IPC general y para el tipo de cambio

```{r}
resumen=ipc_dolar %>% filter(Apertura=="Nivel general") %>%
              group_by(year) %>% 
              summarise(dolar_promedio=mean(tipo_cambio),
                        desvio_dolar=sd(tipo_cambio),
                        mediana_dolar=median(tipo_cambio),
                        rango_dolar=max(tipo_cambio)-min(tipo_cambio),
                        ipc_promedio=mean(ipc),
                        desvio_ipc=sd(ipc),
                        mediana_ipc=median(ipc),
                        rango_ipc=max(ipc)-min(ipc))

resumen
```

Realizamos un gráfico de dispersión para el tipo de cambio y el IPC

```{r}
ggplot(ipc_dolar, aes(x=tipo_cambio, y=ipc)) +
  geom_point() +
  labs(x="Tipo de Cambio", y="IPC", title="Gráfico de Dispersión: Tipo de Cambio e IPC")+
  theme_bw()
```

Podemos agregar la información del tipo de IPC considerado

```{r}
ggplot(ipc_dolar, aes(x=tipo_cambio, y=ipc, color=Apertura)) +
  geom_point() +
  labs(x="Tipo de Cambio", y="IPC", title="Gráfico de Dispersión: Tipo de Cambio e IPC")+
  theme_bw()+
  scale_color_brewer(palette = "Set1")
```

Podemos abrirlo por tipo de IPC para generar 4 gráficos separados

```{r}
ggplot(ipc_dolar, aes(x=tipo_cambio, y=ipc, color=Apertura)) +
  geom_point() +
  facet_wrap(~ Apertura) +
  labs(x="Tipo de Cambio", y="IPC", title="Gráfico de Dispersión: Tipo de Cambio e IPC")+
  theme_bw()+
  scale_color_brewer(palette = "Set1") 
```

Podemos agregar la información del año 

```{r}
ggplot(ipc_dolar, aes(x=tipo_cambio, y=ipc, color=as.factor(year))) +
  geom_point() +
  facet_wrap(~ Apertura) +
  labs(x="Tipo de Cambio", y="IPC", title="Gráfico de Dispersión: Tipo de Cambio e IPC",
       subtitle="Por año", color="Año")+
  theme_bw()+
  scale_color_brewer(palette = "Dark2") 
```
