---
title: "GAM en series de tiempo: Prophet"
output: html_notebook
author: "Juan Manuel Barriola y Diego Kozlowski"
date: 10-11-2018
---



```{r}
library(dplyr)
library(ggplot2)
library(prophet)
library(lubridate)
```

## Exploratorias

```{r}
shopping <- read.csv('local-shopping_prophet.csv') %>% 
  rename(.,visitantes=Total.de.Visitantes) %>%
  mutate(Dia = ymd(Dia))
glimpse(shopping)
```

```{r}
ggplot(shopping, aes(Dia, visitantes)) + geom_line() + theme_bw() + labs(title='Visitantes por dia')
```

```{r}
 ggplot(shopping, aes(Dia, visitantes)) + geom_line() + geom_point(color='forestgreen') + theme_bw() + labs(title='Visitantes por dia')
```

```{r}
ggplot(shopping, aes(Dia, visitantes)) + geom_point(color='forestgreen') + geom_smooth() + theme_bw() + labs(title='Visitantes por dia: Suavizado')
```

## Pruebas LOESS

```{r}
loess=stats::loess(visitantes~as.numeric(Dia), data = shopping, na.action = 'na.exclude', model = T, span=0.01)
shopping['loess']=predict(loess,shopping)
loess_1 = ggplot(shopping, aes(Dia,visitantes)) + geom_point() + geom_line(aes(y=loess), color='firebrick', size=1) + 
  labs(title= "LOESS span:0.01") + theme_bw() 

loess=stats::loess(visitantes~as.numeric(Dia), data = shopping, na.action = 'na.exclude', model = T, span=0.33)
shopping['loess']=predict(loess,shopping)
loess_2 = ggplot(shopping, aes(Dia,visitantes)) + geom_point() + geom_line(aes(y=loess), color='forestgreen', size=1) + 
  labs(title= "LOESS span:0.33") + theme_bw() 

loess=stats::loess(visitantes~as.numeric(Dia), data = shopping, na.action = 'na.exclude', model = T, span=0.66)
shopping['loess']=predict(loess,shopping)
loess_3 = ggplot(shopping, aes(Dia,visitantes)) + geom_point() + geom_line(aes(y=loess), color='steelblue', size=1) + 
  labs(title= "LOESS span:0.66") + theme_bw() 

loess=stats::loess(visitantes~as.numeric(Dia), data = shopping, na.action = 'na.exclude', model = T, span=0.99)
shopping['loess']=predict(loess,shopping)
loess_4 = ggplot(shopping, aes(Dia,visitantes)) + geom_point() + geom_line(aes(y=loess), color='purple', size=1) + 
  labs(title= "LOESS span:0.99") + theme_bw() 

cowplot::plot_grid(loess_1, loess_2, loess_3,loess_4)
```

## Preparacion del dataset

Prophet requiere que le pasemos el dataset con:

  * **ds**: la variable temporal 

  * **y**: la variable a predecir

```{r}
# Eliminamos observaciones con menos de 250 visitantes (cuestion de negocio)
shopping[shopping['visitantes']<250,'visitantes'] = NA
# Creamos el dataset
prophet_df = shopping %>% select(Dia, visitantes) %>% rename(., ds=Dia, y=visitantes)
```

## Modelo

Hay muchos parametros para tener en cuenta. Veremos algunos:

  * **df**: dataframe
  
  * **growth**: tipo de tendencia: lineal o logistica

  * **yearly.seasonality**: hay estacionalidad anual?
  
  * **yearly.seasonality**: hay estacionalidad diaria?
  
  *  **holidays**: dataframe con fechas de vacaciones/eventos especiales

### Modelo basico

La funcion `prophet` crea el modelo, podemos pasarle o no el dataframe.

La funcion `prophet.fit` aplica un modelo creado a un dataframe

```{r}
# Llamamos solo al modelo
prophet_base=prophet()
# Le pasamos el dataset
prophet_base = fit.prophet(m = prophet_base, prophet_df) 
```
Fijense que el modelo automaticamente deshabilita la estacionalidad anual y diaria.

#### Grafico del modelo

Llamando a `plot` obtenemos el valor predicho del modelo y el valor original.

Es dificil de notar pero el modelo realiza predicciones aun para los dias en los cuales no hay datos.

```{r}
plot(prophet_base,fcst=predict(prophet_base, prophet_df)) +theme_bw()
```

#### Componentes del modelo

La funcion `prophet_plot_components` nos devuelve los efectos de los componentes en nuestra variable a predecir

```{r}
prophet_plot_components(prophet_base, fcst=predict(prophet_base, prophet_df)) +theme_bw()
```

#### Diagnostico del modelo

La funcion `cross_validation` permite realizar pronosticos realizando un esquema de cross-validation temporal y, a partir de ellos, obtener ciertas metricas de performance.

  * **horizon**: horizonte del pronostico
  
  * **period**: periodo entre fechas de analisis
  
   * **initial**: periodo inicial de entrenamiento

```{r}
cv_base = cross_validation(prophet_base, initial = 45, period = 7, horizon = 15, units = 'days')
cv_base
```

La funcion `performance_metrics` computa varias metricas de performance a partir de un dataframe de cross validation de prophet

```{r}
performance_metrics(cv_base, rolling_window = 0.5)
```
### Modelo con estacionalidad mensual

La funcion `add_seasonality` nos permite agregar nuevas estacionalidades. Definimos:

  * **m**: modelo
  
  * **name**: nombre de la estacionalidad
  
  * **period**: cantidad de dias del periodo
  
  * **fourier.order**: orden de la serie de fourier para modelar la estacionalidad

```{r}
# Llamamos solo al modelo
prophet_mensual=prophet()
# Agregamos la estacionalidad mensual
prophet_mensual=add_seasonality(prophet_mensual, name='monthly', period=30.5, fourier.order = 4)
# Le pasamos el dataset
prophet_mensual = fit.prophet(m = prophet_mensual, prophet_df) 
```
Fijense que el modelo automaticamente deshabilita la estacionalidad anual y diaria.

#### Grafico del modelo

```{r}
plot(prophet_mensual,fcst=predict(prophet_mensual, prophet_df)) +theme_bw()
```

#### Componentes del modelo

La funcion `prophet_plot_components` nos devuelve los efectos de los componentes en nuestra variable a predecir

```{r}
prophet_plot_components(prophet_mensual, fcst=predict(prophet_mensual, prophet_df)) +theme_bw()
```

#### Diagnostico del modelo


```{r, message=FALSE, echo=FALSE, results='hide'}
cv_mensual = cross_validation(prophet_mensual, initial = 45, period = 7, horizon = 15, units = 'days')
cv_mensual
```

La funcion `performance_metrics` computa varias metricas de performance a partir de un dataframe de cross validation de prophet

```{r}
performance_metrics(cv_mensual, rolling_window = 0.5)
```

### Modelo completo 

Como ultimo paso vamos a agregar las ventas de navidad y ciertos dias de promociones como eventos especiales

#### Dataframe de eventos

Creamos el dataframe de eventos con: nombre del evento, fechas y una "ventana" para definir si el evento se estira a ciertos dias.

```{r}
christmas = data.frame(holiday= 'christmas',
  ds=ymd(c('2017-12-16','2017-12-17','2017-12-18',
                        '2017-12-19','2017-12-20','2017-12-21',
                        '2017-12-22','2017-12-23')),
  lower_window= 0,
  upper_window= 0)

big_sales = data.frame(
  holiday= 'big_sales',
  ds= ymd(c('2017-09-16','2017-10-08','2017-10-14',
                        '2017-11-20','2017-12-03','2017-12-30')),
  lower_window= 0,
  upper_window= 0)

holidays= bind_rows(christmas, big_sales)
glimpse(holidays)
```

```{r}
# Llamamos al modelo con el dataset de eventos
prophet_full=prophet(holidays = holidays)
# Agregamos la estacionalidad mensual
prophet_full=add_seasonality(prophet_full, name='monthly', period=30.5, fourier.order = 4)
# Le pasamos el dataset
prophet_full = fit.prophet(m = prophet_full, prophet_df) 
```
Fijense que el modelo automaticamente deshabilita la estacionalidad anual y diaria.

#### Grafico del modelo

```{r}
plot(prophet_full,fcst=predict(prophet_full, prophet_df)) +theme_bw()
```

#### Componentes del modelo

La funcion `prophet_plot_components` nos devuelve los efectos de los componentes en nuestra variable a predecir

```{r}
prophet_plot_components(prophet_full, fcst=predict(prophet_full, prophet_df)) +theme_bw()
```

#### Diagnostico del modelo


```{r, message=FALSE, echo=FALSE, results='hide'}
cv_full = cross_validation(prophet_full, initial = 45, period = 7, horizon = 15, units = 'days')
cv_full
```


```{r}
performance_metrics(cv_full, rolling_window = 0.5)
```

## Graficos interactivos


```{r}
dyplot.prophet(prophet_full, fcst=predict(prophet_full, prophet_df))
```
